# 暂估固定资产折旧

提问人：jangyanbo 时间：2015-11-25 15:58:30
陈老师好！关于暂估入账的固定资产折旧问题向您请教！固定资产准则上说“已达到预定可使用状态但尚未办理竣工决算的固定资产，应当按照估计价值确定其成本，并计提折旧；待办理竣工决算后再按实际成本调整原来的暂估价值，但不需要调整原已计提的折旧额。”如何理解但不需要调整原已计提的折旧额这句话呢， 比如说 2014 年 1 月 1 日暂估入账 1000 万元的固定资产，预期使用寿命 10年， 2015 年度 1 月 1 日竣工结算了调增 100 万元原值，那 2015 年度入账的时候原值直接入 2015 年度了，折旧我理解应按 9 年折旧才合理。还按照新增固定资产按照 10 计提折旧呢，假如发现新增固定资产 400 万元，占暂估的当时暂估的比例为40%的话其实也需要调整的（假如当期暂估时候考虑了当时的状态下就该估计 1400 万元） 再比如说折旧问题，不调整原来的折旧这句话如何理解呢如下三种方式哪种对呢 1 、 2015 年度（假如说 100 万元按 10 年提每年 10 ）那 2015 年度应提 20 万元（ 2014 年度10+2015年度 10 ）也就是说 100万元新增的折旧都放到 2015 年度补提出来，后续按照 9 年进行继续计提。 2 、按照 9 年提 2015 年度应提100/9=约 11 万元，也就是说2014 年度的折旧不计提后续按照 9 年计提
3 、按照 10 年提 2015 年度应计提 10 万元，也就是说按照新增的固定资产入账处理，并考虑预期使用年限问题（假如也是预计 10 年的话，如果预计 11 年的话就按照 9 万元的金额计提） 上述哪种方式合理呢

回答人：chenyiwei
调整的固定资产成本并不是一项新的固定资产，应在该资产的剩余使用寿命内折旧。也就是你说的第二种做法。